臺灣新竹地方法院交通事件裁定
移送機關　交通部公路總局新竹區監理所
受處分人
即異議人　甲○○
上列異議人對於交通部公路總局新竹區監理所93年10月28日竹監
自字第裁50─Z00000000號裁決處分，聲明異議，本院裁定如下
：
    主  文
異議駁回。
    理  由
一、按汽車駕駛人未領有駕駛執照駕車者，處新臺幣6000元以上
    12000元以下罰鍰，並當場禁止其駕駛及扣留其車輛牌照，
    道路交通管理處罰條例第21條第1項第1款定有明文。
二、原處分機關交通部公路總局新竹區監理所（下稱新竹區監理
    所）裁決理由略以：聲明異議人即受處分人甲○○於民國93
    年9月17日晚上9時28分許，駕駛車牌號碼LO─4717號自小貨
    車，在國道三號公路南向72公里處，為內政部警政署國道公
    路警察局第六隊隊員盧建文、李俊奇以無照駕駛之違規事實
    ，於同日以公警局交字第Z00000000號舉發違反道路交通管
    理事件通知單（下稱舉發通知單）製單舉發，嗣異議人不服
    舉發事實，向新竹區監理所提出申訴，陳稱曾於92年度至新
    竹區監理所辦理駕照換發，並非無照駕駛云云，經新竹區監
    理所查詢電腦登錄之汽車駕駛人資料，異議人之汽車駕駛執
    照之有效日期為92年5月6日，並無任何換發駕照之記錄，乃
    於93年10月28日依據道路交通管理處罰條例第21條第1項第1
    款未領有駕駛執照駕車之規定裁處異議人罰鍰新臺幣（下同
    ）8，400元。
三、受處分人即異議人聲明異議意旨略以：異議人於93年9月17
    日駕駛車牌號碼LO─4717號自小貨車行經國道龍潭收費站，
    遇員警攔下路檢，異議人因未攜帶駕照，驚聞員警告知異議
    人之駕照已註銷，異議人於92年間曾至監理所辦理換領駕照
    ，特向監理所人員詢問是否尚有違規案件未繳清，該所人員
    答覆須繳清所有違規罰款始可換領駕照，異議人於93年9 月
    20日向監理所提出申訴，該所人員均稱電腦查無異議人換領
    駕照之資料，異議人因91年10月9日車牌號碼JW─9217號自
    小客車第E00000000號交通違規案件為該所逕行註銷駕照，
    異議人名下JW─9217號自小客車購買至今已滿十年，期間違
    規案件異議人均依法繳納，監理所因一件違規停車未繳逕行
    註銷駕照之做法值得商榷，異議人從事水果零售生意，駕照
    註銷對生計影響甚鉅，爰依法聲明異議云云。
四、經查：
  (一)、本件異議人即受處分人甲○○違反道路交通管理事件之違
      規事由，有內政部警政署國道公路警察局93年9月17日公
      警局交字第Z00000000號號舉發通知單、新竹區監理所93
      年9月29日（93）竹監稽違自字第0930508428號函、新竹
      區監理所93年10月28日竹監自字第裁50─Z00000000號裁
      決書影本各一紙在卷可稽。
　(二)、而異議人於91年10月9日下午3時47分許，駕駛車牌號碼JW
      ─9217號自小客車，在新竹縣竹東鎮○○路因在設有禁止
      停車標線之處所停車之交通違規事實，經新竹區○○○○
      ○道路交通管理處罰條例第56條第1項第4款之規定，於92
      年5月27日以竹監自字第駕裁50─E00000000號裁決書，裁
      處一、罰鍰新臺幣1，200元整，罰鍰限於92年6月26日前
      繳納。二、逾期不繳納罰款時之處理：(一)自92年6月27日
　　　起易處吊扣駕駛執照2個月，並限於92年7月11日前繳送執
      行。(二)92年7月11日前未繳送駕駛執照者，自92年7月12日
      起易處吊銷，並逕行註銷駕駛執照。(三)駕駛執照吊（註）
      銷後，自92年7月12日起一年內不得重新考領駕駛執照等
      情，有上開裁決書一件在卷可參，又該裁決書業於92年5
      月29日送達新竹縣竹東鎮○○路202號，並由異議人親自
      簽收，此亦有中華民國郵政掛號郵件收件回執一件附卷可
   　 憑，異議人於本院93年12月15日調查時自承簽收該件裁決
      書，惟異議人於法定期間內既未就該裁決書聲明異議，亦
      未依規定自動繳納罰鍰，或依規定處理，新竹區○○○○
      ○道路交通管理處罰條例第65條第1項第1款規定逕行註銷
      異議人之大貨車普通駕駛執照（參道路交通安全規則第53
      條對汽車駕駛執照之分類），自92年7月12日起至93年7月
      11日止一年內不得考領駕駛執照，有新竹區監理所93年11
　　　月10日汽車駕駛人螢幕列印、汽車駕照基本資料各一紙附
      卷可稽，準此，則異議人自斯時起，倘有駕駛車輛之情形
      ，自屬無照駕駛甚明。
　(三)、綜上，新竹區監理所依據異議人汽車駕駛執照業已遭註銷
      之事實，於93年9月17日晚上9時28分許，在國道三號公路
      駕駛車牌號碼LO─4717號自小貨車之駕駛行為，依道路交
      通管理處罰條例第21條第1項第1款規定，以未領有駕駛執
      照駕車之違規事由裁處異議人罰鍰8，400元，於法並無不
      合，本件異議為無理由，應予駁回。至異議人平日因作生
      意緣故須駕駛車輛，自應另行考領汽車駕駛執照，方得合
      法駕駛車輛以資符合法律規定，附此敘明。
五、依道路交通案件處理辦法第19條，裁定如主文。
中　　華　　民　　國　　94　　年　　2 　　月　　18　　日
                    交通法庭      法  官  林秋宜
以上正本證明與原本無異。
如不服本裁定，應於裁定送達後五日內向本院提出抗告狀。
中　　華　　民　　國　　94　　年　　2 　　月　　18　　日
                                  書記官  鄭明枝
